臺灣新竹地方法院刑事判決　　　　　　　 96年度易字第347號
公　訴　人　臺灣新竹地方法院檢察署檢察官
被　　　告　丁○○
指定辯護人　本院公設辯護人周凱珍
上列被告因竊盜案件，檢察官提起公訴（96年度偵字第409 、
1065號）後，聲請改依協商程序而為判決，本院判決如下：
    主  文
丁○○竊盜，累犯，處有期徒刑捌月，減為有期徒刑肆月；又共
同竊盜，累犯，處有期徒刑捌月，減為有期徒刑肆月。應執行有
期徒刑柒月。
    事實及理由
一、犯罪事實：
（一）丁○○前曾因違反毒品危害防制條例、竊盜、妨害自由、
      毀損等案件，經本院於民國90年7 月10日以88年度訴字第
      532 號判決分別判處有期徒刑1 年4 月、8 月、拘役30日
      、30日，其中之毒品危害防制條例案件上訴後，經臺灣高
      等法院於92年6 月30日以92年度上更二字第305 號判決判
      處有期徒刑1 年4 月，同年7 月31日確定；其另因持有第
      一級毒品案件，經本院於92年5 月30日以92年度易字第31
      9 號判決判處有期徒刑4 月，同年7 月7 日確定；復因施
      用及持有第二級毒品案件，經本院於92年5 月6 日以92年
      度竹簡字第205 號判決判處有期徒刑4 月，同年12月30日
      確定，上開3 件毒品案件定應執行刑為有期徒刑1 年10月
      ，與前揭竊盜、妨害自由、毀損等案件接續執行至94年9
      月19日因縮短刑期假釋出監，迄95年1 月17日假釋期滿未
      經撤銷，視為執行完畢。詎其仍不知悔悟，復分別基於意
      圖為自己不法所有之竊盜犯意，為下列竊盜行為：
  （１）於95年11月14日凌晨3 時50分許（起訴書誤載為0 時50
        分），駕駛車牌號碼9272-MX 號自用小客車，至新竹市
        ○○街106 號地下室，先撕除乙○○所有停放在該地下
        室編號D 號停車格之車牌號碼7U -4539號自用小貨車之
        左後方玻璃窗框上之橡膠條以卸下玻璃窗後，再徒手竊
        取乙○○所有置於車內之洗孔器1 組、電動起子2 組、
        電鑽1 組、水泥電鑽1 組、大壓接鉗1 支、小壓接鉗1
        支、小電纜剪1 支、齒輪式電纜剪1 支、電話鉗1 支、
        鑽尾1 批、電料盒1 套、5.5 電線2 捲、2.0 電線1 捲
        （總價值約新臺幣【下同】6 萬5,750 元）等物品得手
        ，嗣經乙○○調閱該地下室及附近街道之監視錄影帶，
        而報警循線查獲上情。
  （２）於96年1 月4 日下午3 、4 時許，與丙○○（另經檢察
        官為職權不起訴處分）共同基於意圖為自己不法所有之
        犯意聯絡，趁無人注意之際，侵入未鎖門之甲○○所有
        、供丙○○之父陳勝輝暫居之桃園縣新屋鄉石磊村1 鄰
        2 之18號房屋（侵入住宅部分未據告訴），竊取陳勝輝
        所有之金星牌29吋平面電視機及卡拉OK伴唱機各1 台、
        甲○○所有之不詳廠牌電視機1 台及喇叭音箱（空箱）
        2 個，得手後，旋於當日下午6 、7 時許，至新竹市○○路○ 段某間中古家電行，將上開竊得之卡拉OK伴唱機
        及不詳廠牌電視機分別變賣為現金2,500 元及1,500 元
        ，供己花用，並將竊得之金星牌電視機攜回其住處使用
        ，另將竊得之喇叭音箱2 個於翌日凌晨，轉交予不知情
        之陳慶陽（另經檢察官為不起訴處分）收受。嗣經甲○○報警而循線查悉上情。
（二）案經乙○○訴由新竹市警察局移送及甲○○、陳勝輝訴由
      新竹市警察局第一分局報告台灣新竹地方法院檢察署檢察
      官偵查起訴。
二、證據：
（一）被告丁○○於本院訊問中之自白。
（二）證人即告訴人乙○○、甲○○於警詢及偵查中之證述暨告
      訴人陳勝輝於偵查中之證述。
（三）證人陳慶陽於警詢、偵查中之陳述暨證人即共犯丙○○於
      警詢、偵查中之證述。
（四）卷附本院95年度聲搜字第698 號搜索票影本1 紙、新竹市
      警察局搜索筆錄及扣押物品目錄表各1 份、蒐證照片11張
      、監視器翻拍照片1 張、贓物認領保管單1 紙。
（五）卷附新竹市警察局第一分局扣押筆錄及扣押物品目錄表各
      2 份、現場照片3 張、贓物認領保管單1 紙。
三、本件經檢察官與被告於審判外達成協商之合意且被告已認罪
    ，其合意內容為：被告2 次竊盜犯行願受科刑範圍各為有期
    徒刑8 月，各減為有期徒刑4 月，並定應執行刑為有期徒刑
    7 月之宣告。經查，上開協商合意並無刑事訴訟法第455 條
    之4 第1 項所列情形之一，檢察官聲請改依協商程序而為判
    決，本院爰不經言詞辯論，於協商合意範圍內為協商判決，
    合予敘明。
四、應適用之法條：刑事訴訟法第455條之4第2項、第455條之8
    ，刑法第320條第1項。
五、本判決除有刑事訴訟法第455 條之4 第1 項第1 款、第2 款
    、第4款 、第6 款、第7 款所定情形之一，或違反同條第2
    項規定者外，檢察官與被告均不得上訴。
六、如有前項得上訴之情形，得自收受判決送達之日起10日內，
    向本院提出上訴書狀，上訴於第二審法院。
中　　華　　民　　國　　96　　年　　12　　月　　21　　日
                    刑事第三庭  法　  官　賴淑敏
以上正本證明與原本無異。
如不服本判決應於收受本判決後10日內向本院提出上訴書狀，上
訴書狀應敘述具體理由。上訴書狀未敘述上訴理由者，應於上訴
期間屆滿後20日內補提理由書狀於本院 (均須按他造當事人之人
數附繕本 )「切勿逕送上級法院」。
中　　華　　民　　國　　96　　年　　12　　月　　21　　日
                                書 記 官  劉亭筠
附錄法條：
中華民國刑法第320 條（普通竊盜罪、竊佔罪）
意圖為自己或第三人不法之所有，而竊取他人之動產者，為竊盜
罪，處5 年以下有期徒刑、拘役或5 百元以下罰金。
意圖為自己或第三人不法之利益，而竊佔他人之不動產者，依前
項之規定處斷。
前二項之未遂犯罰之。
